# 急！-关于资本溢价的减少问题，法律规定与财务处理

提问人：pp20080128 时间：2010-12-24 12:31:35
请教陈版主，如果一家BVI公司，根据当地法律，其股东原来投入的资本和资本溢价，可以根据实际需要，进行减资。如果相关的减资获得批准，如董事会，股东已经批准了，那么我理解，财务上应当是跟随相关法律规定进行处理。如果该BVI公司因某些股东之间交易的目的，需要编制中国准则的报告，那么，对这个减资的财务处理，就算是根据中国准则，也应该是可以做的。请问是这样理解吗？谢谢！

回答人：chenyiwei
回复 楼主 pp20080128 的帖子这更多地是法律问题。会计上IAS 32和CAS 37对此的处理原则基本一致，都是直接冲减股东权益。

提问人：pp20080128 时间：2010-12-24 14:32:30
请教一下陈版主，一BVI公司，其股东欲将对该公司原投资时产生的溢价部分（在该BVI公司账面反映为资本溢价）进行抽回。根据BVI的法律，该抽回行为是被允许的。我的问题是，在这个BVI公司根据中国会计准则编制财务报表的时候，这个资本溢价的减少如何反应，是不是直接减少资本溢价，同时增加对股东的负债？需不需要走利润分配？

回答人：chenyiwei
回复 楼主 pp20080128 的帖子个人理解直接从contributed surplus转为对股东的负债即可。是否要走利润分配的帐务处理在很大程度上取决于公司注册地的法律规定。既然当地允许直接抽回，就不需要通过利润分配走。